{"present": {"1 Singular": {"Affirmative": "daingn\u00edm", "Question": "an ndaingn\u00edm?", "Negative": "n\u00ed dhaingn\u00edm"}, "2 Singular": {"Affirmative": "daingn\u00edonn t\u00fa", "Question": "an ndaingn\u00edonn t\u00fa?", "Negative": "n\u00ed dhaingn\u00edonn t\u00fa"}, "3 Singular": {"Male": {"Affirmative": "daingn\u00edonn s\u00e9", "Question": "an ndaingn\u00edonn s\u00e9?", "Negative": "n\u00ed dhaingn\u00edonn s\u00e9"}, "Female": {"Affirmative": "daingn\u00edonn s\u00ed", "Question": "an ndaingn\u00edonn s\u00ed?", "Negative": "n\u00ed dhaingn\u00edonn s\u00ed"}}, "1 Plural": {"Compressed": {"Affirmative": "daingn\u00edmid", "Question": "an ndaingn\u00edmid?", "Negative": "n\u00ed dhaingn\u00edmid"}, "Extended": {"Affirmative": "daingn\u00edonn muid", "Question": "an ndaingn\u00edonn muid?", "Negative": "n\u00ed dhaingn\u00edonn muid"}}, "2 Plural": {"Affirmative": "daingn\u00edonn sibh", "Question": "an ndaingn\u00edonn sibh?", "Negative": "n\u00ed dhaingn\u00edonn sibh"}, "3 Plural": {"Affirmative": "daingn\u00edonn siad", "Question": "an ndaingn\u00edonn siad?", "Negative": "n\u00ed dhaingn\u00edonn siad"}, "Passive": {"Affirmative": "daingn\u00edtear", "Question": "an ndaingn\u00edtear?", "Negative": "n\u00ed dhaingn\u00edtear"}}, "future": {"1 Singular": {"Affirmative": "daingneoidh m\u00e9", "Question": "an ndaingneoidh m\u00e9?", "Negative": "n\u00ed dhaingneoidh m\u00e9"}, "2 Singular": {"Affirmative": "daingneoidh t\u00fa", "Question": "an ndaingneoidh t\u00fa?", "Negative": "n\u00ed dhaingneoidh t\u00fa"}, "3 Singular": {"Male": {"Affirmative": "daingneoidh s\u00e9", "Question": "an ndaingneoidh s\u00e9?", "Negative": "n\u00ed dhaingneoidh s\u00e9"}, "Female": {"Affirmative": "daingneoidh s\u00ed", "Question": "an ndaingneoidh s\u00ed?", "Negative": "n\u00ed dhaingneoidh s\u00ed"}}, "1 Plural": {"Compressed": {"Affirmative": "daingneoimid", "Question": "an ndaingneoimid?", "Negative": "n\u00ed dhaingneoimid"}, "Extended": {"Affirmative": "daingneoidh muid", "Question": "an ndaingneoidh muid?", "Negative": "n\u00ed dhaingneoidh muid"}}, "2 Plural": {"Affirmative": "daingneoidh sibh", "Question": "an ndaingneoidh sibh?", "Negative": "n\u00ed dhaingneoidh sibh"}, "3 Plural": {"Affirmative": "daingneoidh siad", "Question": "an ndaingneoidh siad?", "Negative": "n\u00ed dhaingneoidh siad"}, "Passive": {"Affirmative": "daingneofar", "Question": "an ndaingneofar?", "Negative": "n\u00ed dhaingneofar"}}, "past": {"1 Singular": {"Affirmative": "dhaingnigh m\u00e9", "Question": "ar dhaingnigh m\u00e9?", "Negative": "n\u00edor dhaingnigh m\u00e9"}, "2 Singular": {"Affirmative": "dhaingnigh t\u00fa", "Question": "ar dhaingnigh t\u00fa?", "Negative": "n\u00edor dhaingnigh t\u00fa"}, "3 Singular": {"Male": {"Affirmative": "dhaingnigh s\u00e9", "Question": "ar dhaingnigh s\u00e9?", "Negative": "n\u00edor dhaingnigh s\u00e9"}, "Female": {"Affirmative": "dhaingnigh s\u00ed", "Question": "ar dhaingnigh s\u00ed?", "Negative": "n\u00edor dhaingnigh s\u00ed"}}, "1 Plural": {"Compressed": {"Affirmative": "dhaingn\u00edomar", "Question": "ar dhaingn\u00edomar?", "Negative": "n\u00edor dhaingn\u00edomar"}, "Extended": {"Affirmative": "dhaingnigh muid", "Question": "ar dhaingnigh muid?", "Negative": "n\u00edor dhaingnigh muid"}}, "2 Plural": {"Affirmative": "dhaingnigh sibh", "Question": "ar dhaingnigh sibh?", "Negative": "n\u00edor dhaingnigh sibh"}, "3 Plural": {"Compressed": {"Affirmative": "dhaingnigh siad", "Question": "ar dhaingnigh siad?", "Negative": "n\u00edor dhaingnigh siad"}, "Extended": {"Affirmative": "dhaingn\u00edodar", "Question": "ar dhaingn\u00edodar?", "Negative": "n\u00edor dhaingn\u00edodar"}}, "Passive": {"Affirmative": "daingn\u00edodh", "Question": "ar daingn\u00edodh?", "Negative": "n\u00edor daingn\u00edodh"}}, "condi": {"1 Singular": {"Affirmative": "dhaingneoinn", "Question": "an ndaingneoinn?", "Negative": "n\u00ed dhaingneoinn"}, "2 Singular": {"Affirmative": "dhaingneof\u00e1", "Question": "an ndaingneof\u00e1?", "Negative": "n\u00ed dhaingneof\u00e1"}, "3 Singular": {"Male": {"Affirmative": "dhaingneodh s\u00e9", "Question": "an ndaingneodh s\u00e9?", "Negative": "n\u00ed dhaingneodh s\u00e9"}, "Female": {"Affirmative": "dhaingneodh s\u00ed", "Question": "an ndaingneodh s\u00ed?", "Negative": "n\u00ed dhaingneodh s\u00ed"}}, "1 Plural": {"Compressed": {"Affirmative": "dhaingneoimis", "Question": "an ndaingneoimis?", "Negative": "n\u00ed dhaingneoimis"}, "Extended": {"Affirmative": "dhaingneodh muid", "Question": "an ndaingneodh muid?", "Negative": "n\u00ed dhaingneodh muid"}}, "2 Plural": {"Affirmative": "dhaingneodh sibh", "Question": "an ndaingneodh sibh?", "Negative": "n\u00ed dhaingneodh sibh"}, "3 Plural": {"Compressed": {"Affirmative": "dhaingneoid\u00eds", "Question": "an ndaingneoid\u00eds?", "Negative": "n\u00ed dhaingneoid\u00eds"}, "Extended": {"Affirmative": "dhaingneodh siad", "Question": "an ndaingneodh siad?", "Negative": "n\u00ed dhaingneodh siad"}}, "Passive": {"Affirmative": "dhaingneofa\u00ed", "Question": "an ndaingneofa\u00ed?", "Negative": "n\u00ed dhaingneofa\u00ed"}}, "imper": {"1 Singular": {"Affirmative": "daingn\u00edm!", "Negative": "n\u00e1 daingn\u00edm!"}, "2 Singular": {"Affirmative": "daingnigh!", "Negative": "n\u00e1 daingnigh!"}, "3 Singular": {"Male": {"Affirmative": "daingn\u00edodh s\u00e9!", "Negative": "n\u00e1 daingn\u00edodh s\u00e9!"}, "Female": {"Affirmative": "daingn\u00edodh s\u00ed!", "Negative": "n\u00e1 daingn\u00edodh s\u00ed!"}}, "1 Plural": {"Compressed": {"Affirmative": "daingn\u00edmis!", "Negative": "n\u00e1 daingn\u00edmis!"}, "Extended": {"Affirmative": "daingn\u00edodh muid!", "Negative": "n\u00e1 daingn\u00edodh muid!"}}, "2 Plural": {"Affirmative": "daingn\u00edg\u00ed!", "Negative": "n\u00e1 daingn\u00edg\u00ed!"}, "3 Plural": {"Compressed": {"Affirmative": "daingn\u00edd\u00eds!", "Negative": "n\u00e1 daingn\u00edd\u00eds!"}, "Extended": {"Affirmative": "daingn\u00edodh siad!", "Negative": "n\u00e1 daingn\u00edodh siad!"}}, "Passive": {"Affirmative": "daingn\u00edtear!", "Negative": "n\u00e1 daingn\u00edtear!"}}, "pastConti": {"1 Singular": {"Affirmative": "dhaingn\u00ednn", "Question": "an ndaingn\u00ednn?", "Negative": "n\u00ed dhaingn\u00ednn"}, "2 Singular": {"Affirmative": "dhaingn\u00edte\u00e1", "Question": "an ndaingn\u00edte\u00e1?", "Negative": "n\u00ed dhaingn\u00edte\u00e1"}, "3 Singular": {"Male": {"Affirmative": "dhaingn\u00edodh s\u00e9", "Question": "an ndaingn\u00edodh s\u00e9?", "Negative": "n\u00ed dhaingn\u00edodh s\u00e9"}, "Female": {"Affirmative": "dhaingn\u00edodh s\u00ed", "Question": "an ndaingn\u00edodh s\u00ed?", "Negative": "n\u00ed dhaingn\u00edodh s\u00ed"}}, "1 Plural": {"Compressed": {"Affirmative": "dhaingn\u00edmis", "Question": "an ndaingn\u00edmis?", "Negative": "n\u00ed dhaingn\u00edmis"}, "Extended": {"Affirmative": "dhaingn\u00edodh muid", "Question": "an ndaingn\u00edodh muid?", "Negative": "n\u00ed dhaingn\u00edodh muid"}}, "2 Plural": {"Affirmative": "dhaingn\u00edodh sibh", "Question": "an ndaingn\u00edodh sibh?", "Negative": "n\u00ed dhaingn\u00edodh sibh"}, "3 Plural": {"Compressed": {"Affirmative": "dhaingn\u00edd\u00eds", "Question": "an ndaingn\u00edd\u00eds?", "Negative": "n\u00ed dhaingn\u00edd\u00eds"}, "Extended": {"Affirmative": "dhaingn\u00edodh siad", "Question": "an ndaingn\u00edodh siad?", "Negative": "n\u00ed dhaingn\u00edodh siad"}}, "Passive": {"Affirmative": "dhaingn\u00edt\u00ed", "Question": "an ndaingn\u00edt\u00ed?", "Negative": "n\u00ed dhaingn\u00edt\u00ed"}}, "subj": {"1 Singular": {"Affirmative": "go ndaingn\u00ed m\u00e9", "Negative": "n\u00e1r dhaingn\u00ed m\u00e9"}, "2 Singular": {"Affirmative": "go ndaingn\u00ed t\u00fa", "Negative": "n\u00e1r dhaingn\u00ed t\u00fa"}, "3 Singular": {"Male": {"Affirmative": "go ndaingn\u00ed s\u00e9", "Negative": "n\u00e1r dhaingn\u00ed s\u00e9"}, "Female": {"Affirmative": "go ndaingn\u00ed s\u00ed", "Negative": "n\u00e1r dhaingn\u00ed s\u00ed"}}, "1 Plural": {"Compressed": {"Affirmative": "go ndaingn\u00edmid", "Negative": "n\u00e1r dhaingn\u00edmid"}, "Extended": {"Affirmative": "go ndaingn\u00ed muid", "Negative": "n\u00e1r dhaingn\u00ed muid"}}, "2 Plural": {"Affirmative": "go ndaingn\u00ed sibh", "Negative": "n\u00e1r dhaingn\u00ed sibh"}, "3 Plural": {"Affirmative": "go ndaingn\u00ed siad", "Negative": "n\u00e1r dhaingn\u00ed siad"}, "Passive": {"Affirmative": "go ndaingn\u00edtear", "Negative": "n\u00e1r dhaingn\u00edtear"}}, "verbal noun": "daingni\u00fa", "verbal adjective": "daingnithe"}